臺灣士林地方法院民事簡易判決
110年度士簡字第266號
原      告  陳威豪
被      告  李明穎
訴訟代理人  陳英銓
上列當事人間請求侵權行為損害賠償事件，本院於民國110年11
月29日言詞辯論終結，判決如下：
    主  文
被告應給付原告新臺幣肆萬零捌佰捌拾陸元。
原告其餘之訴駁回。
訴訟費用新臺幣壹仟捌佰捌拾元，其中新臺幣肆佰伍拾壹元應由
被告負擔，其餘應由原告負擔。
本判決原告勝訴部分得假執行。
原告其餘假執行之聲請駁回。
    事實及理由要領
一、原告主張：被告於民國109年10月3日20時許，駕駛車牌號碼
    000-0000號車，行經臺北市士林區天母西路95巷時，因過失
    撞上原告所有停於該處之車牌號碼000-0000號車（下稱系爭
    車輛），原告需支出修復費用新臺幣（下同）16萬元、7日
    租車費用1萬0,500元，乃依侵權行為之法律關係，提起本件
    訴訟等語，並聲明求為判決被告給付17萬0,500元，且願供
    擔保請准宣告假執行。
二、被告則以：原告主張之零件應折舊，無其他爭執事項等語，
    資為抗辯。
三、本院得心證之理由
(一)按因故意或過失，不法侵害他人之權利者，負損害賠償責任
    。汽車、機車或其他非依軌道行駛之動力車輛，在使用中加
     損害於他人者，駕駛人應賠償因此所生之損害。不法毀損
    他人之物者，被害人得請求賠償其物因毀損所減少之價額。
    應付利息之債務，其利率未經約定，亦無法律可據者，週年
    利率為百分之5。民法第184條第1項前段、第191條之2前段
    、第196條、第203條分別定有明文。再按物被毀損時，被害
    人除得依民法第196條請求賠償外，並不排除民法第213條至
    第215條之適用。依民法第196條請求賠償物被毀損所減少之
    價額，得以修復費用為估定之標準，但以必要者為限（例如
    ︰修理材料以新品換舊品，應予折舊）（最高法院77年度第9
    次民事庭會議決議參照）。
(二)經查，原告主張之事實，已據提出與所述相符之小客車租賃
    定型化契約、維修單等資料為證，為被告所不爭執，堪信為
    真。基此，原告本於上開法律規定，請求被告賠償系爭車輛
    修復費用及租車費用1萬0,500元，應屬有據。
(三)又觀諸原告所提之維修單，其修復費用為19萬5,800元，其
    中工資為1萬2,000元、零件為18萬3,800元，然而以新零件
    更換舊零件之零件折舊部分非屬必要費用，應予扣除，依行
    政院所頒固定資產耐用年數表及固定資產折舊率表之規定，
    汽車耐用年數為5年，依定率遞減法每年應折舊千分之369，
    且參酌營利事業所得稅查核準則第95條第6項規定「固定資
    產提列折舊採用平均法或定率遞減法者，以1年為計算單位
    ，其使用期間未滿1年者，按實際使用之月數相當於全年之
    比例計算之，不滿1月者，以1月計」而為計算。茲查，系爭
    車輛係於100年11月15日出廠使用（汽車車籍查詢僅記載出
    廠年月，未載明出廠日，依法推定為該月15日），算至本件
    事故發生時之109年10月3日，系爭車輛使用已逾耐用年數，
    是原告就零件部分，所得請求被告賠償之範圍，扣除折舊之
    後，應以1萬8,386元（計算式詳附表）為限，加上其餘非屬
    零件之工資1萬2,000元，合計為3萬0,386元。
四、從而，原告依上開法律關係，訴請被告給付4萬0,886元（計
    算式：1萬0,500＋3萬0,386＝4萬0,886），為有理由，應予准
    許，逾此範圍之請求，則無理由，應予駁回，其假執行之聲
    請失所附麗，併予駁回。
五、本件原告勝訴部分，係就民事訴訟法第427條第1項訴訟適用
    簡易程序所為被告敗訴之判決，依同法第389條第1項第3款
    之規定，應依職權宣告假執行，原告之聲請不另准駁，並依
    職權確定訴訟費用為1,880元（第一審裁判費），其中451元
    應由被告負擔，其餘應由原告負擔。
中　　華　　民　　國　　110 　年　　12　　月　　13　　日
                  士林簡易庭  法  官  楊峻宇
以上為正本係照原本作成。
如不服本判決，應於判決送達後20日內向本庭提出上訴狀。（須
按他造當事人之人數附繕本）。 
中　　華　　民　　國　　110 　年　　12　　月　　13　　日
                              書記官  蘇彥宇    
附表
-----
折舊時間           金額
第1年折舊值        183,800×0.369=67,822
第1年折舊後價值    183,800-67,822=115,978
第2年折舊值        115,978×0.369=42,796
第2年折舊後價值    115,978-42,796=73,182
第3年折舊值        73,182×0.369=27,004
第3年折舊後價值    73,182-27,004=46,178
第4年折舊值        46,178×0.369=17,040
第4年折舊後價值    46,178-17,040=29,138
第5年折舊值        29,138×0.369=10,752
第5年折舊後價值    29,138-10,752=18,386